apertium-ara-heb.heb.dix
    <pardef n="ג/ולם__n_m">
      <e><p>          <l>ולם</l><r>ולם<s n="n"/><s n="m"/><s n="sg"/></r></p></e>
      <e><p>          <l>ולם</l><r>ולם<s n="n"/><s n="m"/><s n="sg"/><s n="cons"/></r></p></e>
      <e><p>          <l>ולמי</l><r>ולם<s n="n"/><s n="m"/><s n="sg"/><s n="px1sg"/></r></p></e>
      <e><p>          <l>ולמנו</l><r>ולם<s n="n"/><s n="m"/><s n="sg"/><s n="px1pl"/></r></p></e>
      <e><p>          <l>ולמך</l><r>ולם<s n="n"/><s n="m"/><s n="sg"/><s n="px2sg_m"/></r></p></e>
      <e><p>          <l>ולמך</l><r>ולם<s n="n"/><s n="m"/><s n="sg"/><s n="px2sg_f"/></r></p></e>
      <e><p>          <l>ולמכם</l><r>ולם<s n="n"/><s n="m"/><s n="sg"/><s n="px2pl_m"/></r></p></e>
      <e><p>          <l>ולמכן</l><r>ולם<s n="n"/><s n="m"/><s n="sg"/><s n="px2pl_f"/></r></p></e>
      <e><p>          <l>ולמן</l><r>ולם<s n="n"/><s n="m"/><s n="sg"/><s n="px2pl_f"/></r></p></e>
      <e><p>          <l>ולמו</l><r>ולם<s n="n"/><s n="m"/><s n="sg"/><s n="px3sg_m"/></r></p></e>
      <e><p>          <l>ולמה</l><r>ולם<s n="n"/><s n="m"/><s n="sg"/><s n="px3sg_f"/></r></p></e>
      <e><p>          <l>ולמם</l><r>ולם<s n="n"/><s n="m"/><s n="sg"/><s n="px3pl_m"/></r></p></e>
      <e><p>          <l>למים</l><r>ולם<s n="n"/><s n="m"/><s n="pl"/></r></p></e>
      <e><p>          <l>ולמי</l><r>ולם<s n="n"/><s n="m"/><s n="pl"/><s n="cons"/></r></p></e>
      <e><p>          <l>למיי</l><r>ולם<s n="n"/><s n="m"/><s n="pl"/><s n="px1sg"/></r></p></e>
      <e><p>          <l>למינו</l><r>ולם<s n="n"/><s n="m"/><s n="pl"/><s n="px1pl"/></r></p></e>
      <e><p>          <l>למיך</l><r>ולם<s n="n"/><s n="m"/><s n="pl"/><s n="px2sg_m"/></r></p></e>
      <e><p>          <l>למייך</l><r>ולם<s n="n"/><s n="m"/><s n="pl"/><s n="px2sg_f"/></r></p></e>
      <e><p>          <l>ולמיכם</l><r>ולם<s n="n"/><s n="m"/><s n="pl"/><s n="px2pl_m"/></r></p></e>
      <e><p>          <l>ולמיכן</l><r>ולם<s n="n"/><s n="m"/><s n="pl"/><s n="px2pl_f"/></r></p></e>
      <e><p>          <l>ולמיהן</l><r>ולם<s n="n"/><s n="m"/><s n="pl"/><s n="px2pl_f"/></r></p></e>
      <e><p>          <l>למיו</l><r>ולם<s n="n"/><s n="m"/><s n="pl"/><s n="px3sg_m"/></r></p></e>
      <e><p>          <l>למיה</l><r>ולם<s n="n"/><s n="m"/><s n="pl"/><s n="px3sg_f"/></r></p></e>
      <e><p>          <l>ולמיהם</l><r>ולם<s n="n"/><s n="m"/><s n="pl"/><s n="px3pl_m"/></r></p></e>
    </pardef>
    <pardef n="צ/והר__n_m">
      <e><p>          <l>והר</l><r>והר<s n="n"/><s n="m"/><s n="sg"/></r></p></e>
      <e><p>          <l>והר</l><r>והר<s n="n"/><s n="m"/><s n="sg"/><s n="cons"/></r></p></e>
      <e><p>          <l>והרי</l><r>והר<s n="n"/><s n="m"/><s n="sg"/><s n="px1sg"/></r></p></e>
      <e><p>          <l>והרנו</l><r>והר<s n="n"/><s n="m"/><s n="sg"/><s n="px1pl"/></r></p></e>
      <e><p>          <l>והרך</l><r>והר<s n="n"/><s n="m"/><s n="sg"/><s n="px2sg_m"/></r></p></e>
      <e><p>          <l>והרך</l><r>והר<s n="n"/><s n="m"/><s n="sg"/><s n="px2sg_f"/></r></p></e>
      <e><p>          <l>והרכם</l><r>והר<s n="n"/><s n="m"/><s n="sg"/><s n="px2pl_m"/></r></p></e>
      <e><p>          <l>והרכן</l><r>והר<s n="n"/><s n="m"/><s n="sg"/><s n="px2pl_f"/></r></p></e>
      <e><p>          <l>והרן</l><r>והר<s n="n"/><s n="m"/><s n="sg"/><s n="px2pl_f"/></r></p></e>
      <e><p>          <l>והרו</l><r>והר<s n="n"/><s n="m"/><s n="sg"/><s n="px3sg_m"/></r></p></e>
      <e><p>          <l>והרה</l><r>והר<s n="n"/><s n="m"/><s n="sg"/><s n="px3sg_f"/></r></p></e>
      <e><p>          <l>והרם</l><r>והר<s n="n"/><s n="m"/><s n="sg"/><s n="px3pl_m"/></r></p></e>
      <e><p>          <l>הרים</l><r>והר<s n="n"/><s n="m"/><s n="pl"/></r></p></e>
      <e><p>          <l>והרי</l><r>והר<s n="n"/><s n="m"/><s n="pl"/><s n="cons"/></r></p></e>
      <e><p>          <l>הריי</l><r>והר<s n="n"/><s n="m"/><s n="pl"/><s n="px1sg"/></r></p></e>
      <e><p>          <l>הרינו</l><r>והר<s n="n"/><s n="m"/><s n="pl"/><s n="px1pl"/></r></p></e>
      <e><p>          <l>הריך</l><r>והר<s n="n"/><s n="m"/><s n="pl"/><s n="px2sg_m"/></r></p></e>
      <e><p>          <l>הרייך</l><r>והר<s n="n"/><s n="m"/><s n="pl"/><s n="px2sg_f"/></r></p></e>
      <e><p>          <l>והריכם</l><r>והר<s n="n"/><s n="m"/><s n="pl"/><s n="px2pl_m"/></r></p></e>
      <e><p>          <l>והריכן</l><r>והר<s n="n"/><s n="m"/><s n="pl"/><s n="px2pl_f"/></r></p></e>
      <e><p>          <l>והריהן</l><r>והר<s n="n"/><s n="m"/><s n="pl"/><s n="px2pl_f"/></r></p></e>
      <e><p>          <l>הריו</l><r>והר<s n="n"/><s n="m"/><s n="pl"/><s n="px3sg_m"/></r></p></e>
      <e><p>          <l>הריה</l><r>והר<s n="n"/><s n="m"/><s n="pl"/><s n="px3sg_f"/></r></p></e>
      <e><p>          <l>והריהם</l><r>והר<s n="n"/><s n="m"/><s n="pl"/><s n="px3pl_m"/></r></p></e>
    </pardef>
    <pardef n="זכאי__n_m">
      <e><p>          <l></l><r><s n="n"/><s n="m"/><s n="sg"/></r></p></e>
      <e><p>          <l></l><r><s n="n"/><s n="m"/><s n="sg"/><s n="cons"/></r></p></e>
      <e><p>          <l>ם</l><r><s n="n"/><s n="m"/><s n="pl"/></r></p></e>
      <e><p>          <l></l><r><s n="n"/><s n="m"/><s n="pl"/><s n="cons"/></r></p></e>
    </pardef>
    <pardef n="צ/ורך__n_m">
      <e><p>          <l>ורך</l><r>ורך<s n="n"/><s n="m"/><s n="sg"/></r></p></e>
      <e><p>          <l>ורך</l><r>ורך<s n="n"/><s n="m"/><s n="sg"/><s n="cons"/></r></p></e>
      <e><p>          <l>ורכי</l><r>ורך<s n="n"/><s n="m"/><s n="sg"/><s n="px1sg"/></r></p></e>
      <e><p>          <l>ורכנו</l><r>ורך<s n="n"/><s n="m"/><s n="sg"/><s n="px1pl"/></r></p></e>
      <e><p>          <l>ורכך</l><r>ורך<s n="n"/><s n="m"/><s n="sg"/><s n="px2sg_m"/></r></p></e>
      <e><p>          <l>ורכך</l><r>ורך<s n="n"/><s n="m"/><s n="sg"/><s n="px2sg_f"/></r></p></e>
      <e><p>          <l>ורככם</l><r>ורך<s n="n"/><s n="m"/><s n="sg"/><s n="px2pl_m"/></r></p></e>
      <e><p>          <l>ורככן</l><r>ורך<s n="n"/><s n="m"/><s n="sg"/><s n="px2pl_f"/></r></p></e>
      <e><p>          <l>ורכן</l><r>ורך<s n="n"/><s n="m"/><s n="sg"/><s n="px2pl_f"/></r></p></e>
      <e><p>          <l>ורכו</l><r>ורך<s n="n"/><s n="m"/><s n="sg"/><s n="px3sg_m"/></r></p></e>
      <e><p>          <l>ורכה</l><r>ורך<s n="n"/><s n="m"/><s n="sg"/><s n="px3sg_f"/></r></p></e>
      <e><p>          <l>ורכם</l><r>ורך<s n="n"/><s n="m"/><s n="sg"/><s n="px3pl_m"/></r></p></e>
      <e><p>          <l>רכים</l><r>ורך<s n="n"/><s n="m"/><s n="pl"/></r></p></e>
      <e><p>          <l>ורכי</l><r>ורך<s n="n"/><s n="m"/><s n="pl"/><s n="cons"/></r></p></e>
      <e><p>          <l>רכיי</l><r>ורך<s n="n"/><s n="m"/><s n="pl"/><s n="px1sg"/></r></p></e>
      <e><p>          <l>רכינו</l><r>ורך<s n="n"/><s n="m"/><s n="pl"/><s n="px1pl"/></r></p></e>
      <e><p>          <l>רכיך</l><r>ורך<s n="n"/><s n="m"/><s n="pl"/><s n="px2sg_m"/></r></p></e>
      <e><p>          <l>רכייך</l><r>ורך<s n="n"/><s n="m"/><s n="pl"/><s n="px2sg_f"/></r></p></e>
      <e><p>          <l>ורכיכם</l><r>ורך<s n="n"/><s n="m"/><s n="pl"/><s n="px2pl_m"/></r></p></e>
      <e><p>          <l>ורכיכן</l><r>ורך<s n="n"/><s n="m"/><s n="pl"/><s n="px2pl_f"/></r></p></e>
      <e><p>          <l>ורכיהן</l><r>ורך<s n="n"/><s n="m"/><s n="pl"/><s n="px2pl_f"/></r></p></e>
      <e><p>          <l>רכיו</l><r>ורך<s n="n"/><s n="m"/><s n="pl"/><s n="px3sg_m"/></r></p></e>
      <e><p>          <l>רכיה</l><r>ורך<s n="n"/><s n="m"/><s n="pl"/><s n="px3sg_f"/></r></p></e>
      <e><p>          <l>ורכיהם</l><r>ורך<s n="n"/><s n="m"/><s n="pl"/><s n="px3pl_m"/></r></p></e>
    </pardef>

    <e lm="קולרבי"><par n="ה"/><i>קולרבי</i><par n="זכאי__n_m"/></e>
    <e lm="אחראי"><par n="ה"/><i>אחראי</i><par n="זכאי__n_m"/></e>
    <e lm="פנטומימאי"><par n="ה"/><i>פנטומימאי</i><par n="זכאי__n_m"/></e>
    <e lm="סמיילי"><par n="ה"/><i>סמיילי</i><par n="זכאי__n_m"/></e>
    <e lm="בוטנאי"><par n="ה"/><i>בוטנאי</i><par n="זכאי__n_m"/></e>
    <e lm="פוני"><par n="ה"/><i>פוני</i><par n="זכאי__n_m"/></e>
    <e lm="תקציבאי"><par n="ה"/><i>תקציבאי</i><par n="זכאי__n_m"/></e>
    <e lm="שריונאי"><par n="ה"/><i>שריונאי</i><par n="זכאי__n_m"/></e>
    <e lm="קנרי"><par n="ה"/><i>קנרי</i><par n="זכאי__n_m"/></e>
    <e lm="גולם"><par n="ה"/><i>ג</i><par n="ג/ולם__n_m"/></e>
    <e lm="זכאי"><par n="ה"/><i>זכאי</i><par n="זכאי__n_m"/></e>
    <e lm="צוהר"><par n="ה"/><i>צ</i><par n="צ/והר__n_m"/></e>
    <e lm="זומבי"><par n="ה"/><i>זומבי</i><par n="זכאי__n_m"/></e>
    <e lm="קיווי"><par n="ה"/><i>קיווי</i><par n="זכאי__n_m"/></e>
    <e lm="כלאי"><par n="ה"/><i>כלאי</i><par n="זכאי__n_m"/></e>
    <e lm="רגלי"><par n="ה"/><i>רגלי</i><par n="זכאי__n_m"/></e>
    <e lm="קאדי"><par n="ה"/><i>קאדי</i><par n="זכאי__n_m"/></e>
    <e lm="צורך"><par n="ה"/><i>צ</i><par n="צ/ורך__n_m"/></e>
    <e lm="בדאי"><par n="ה"/><i>בדאי</i><par n="זכאי__n_m"/></e>
    <e lm="פנימאי"><par n="ה"/><i>פנימאי</i><par n="זכאי__n_m"/></e>
    <e lm="זוהר"><par n="ה"/><i>ז</i><par n="צ/והר__n_m"/></e>
